【裁判字號】    97,抗,155
【裁判日期】    970325
【裁判案由】    損害賠償
【裁判全文】
臺灣高等法院臺中分院民事裁定           97年度抗字第155號
抗  告  人  丁○○
上列抗告人因與相對人丙○○、乙○○、戊○○、己○○、甲○
○等人間請求損害賠償事件，對於中華民國97年2月14日臺灣臺
中地方法院91年度訴字第292號所為裁定提起抗告，本院裁定如
下：
    主  文
抗告駁回。
抗告程序費用由抗告人負擔。
    理  由
一、抗告人於原審略以：伊受相對人丙○○、乙○○、戊○○、
    己○○、甲○○等人之共同詐欺而投資美金10萬元，並匯款
    至香港匯創金融品顧問公司購買外匯，詎相對人違背抗告人
    之委任，擅行購買法郎等外幣，致造成抗告人損失美金7萬9
    千元，相對人共同涉犯詐欺及背信罪，業經抗告人向台中地
    方法院檢察署提出告訴，相對人乙○○、丙○○等人並因違
    反期貨交易法一案，經最高法院判處有期徒刑1年不等，因
    依侵權行為請求相對人丙○○、乙○○、戊○○、己○○、
    甲○○連帶給付抗告人新台幣177萬5千元及法定遲延利息，
    另就戊○○、己○○2人部分，依民法第544條之規定為同一
    之請求。
二、原審法院則於民國（下同）97年1月18日判決抗告人敗訴，
    。抗告人不服提起上訴，再經其上訴逾期而裁定駁回其上訴
    ，抗告人不服提起抗告。其抗告意旨略以：其居住地為台中
    縣太平市○○○路31號2樓，應加計在途期間，抗告人於97
    年2月12日提起上訴，並未逾期，求予將原裁定廢棄。
三、然當事人不在法院所在地住居者，計算法定期間，應扣除其
    在途之期間。但有訴訟代理人住居法院所在地，得為期間內
    應為之訴訟行為者，不在此限，民事訴訟法第162條第1項定
    有明文。是住居法院所在地之訴訟代理人，受有得為上訴人
    之特別委任者，雖當事人本人不在法院所在地住居，計算上
    訴期間，亦不得扣除其在途之期間，最高法院28年上字第15
    29判例意旨參照。查本件抗告人已委任律師為訴訟代理人，
    其委任書復載明訴訟代理人依民事訴訟法第70條有為一切訴
    訟行為之權，其委任之律師自有受送達之權限，而本件第一
    審判決係於97年1月23日即送達於其委任之訴訟代理人，此
    亦有送達回證一紙附卷足稽，其訴訟代理人之送達地址又位
    於法院所在地即台中市內，自不得扣除在途期間，故抗告人
    之上訴期間應於97年2月12日屆滿，乃遲至97年2月13日始行
    提起上訴，其上訴已逾期，原審因之裁定駁回其上訴，核屬
    有據，本件抗告為無理由，應予駁回。
四、據上論結，本件抗告為無理由，依民事訴訟法第495條之1第
    1項、第449條第1項、第95條、第78條，裁定如主文。
中    華    民    國    97    年    3     月    25    日
                  民事第二庭    審判長法  官  邱森樟
                                      法  官  翁芳靜
                                      法  官  謝說容
以上正本係照原本作成。
抗告人得抗告。
如不服本裁定應於裁定送達後10日內向本院提出抗告理由狀（須
按他造人數附具繕本），並繳納抗告裁判費新台幣1,000元。
                                      書記官  胡美娟
中    華    民    國    97    年    3     月    27    日
                                                      Ａ


司法院資訊處製作；財團法人民間司法改革基金會備份。
